臺灣臺中地方法院刑事判決　　　　　　　　　　九十一年度中交簡上字第二六六號
　　上　訴　人　　　乙○○
　　即　被　告
右上訴人即被告因公共危險案件，不服本院臺中簡易庭九十一年度中交簡字第三六五
號中華民國九十一年三月二十一日第一審簡易判決（聲請案號：臺灣臺中地方法院檢
察署九十一年度偵字第六四八號），提起上訴，本院管轄之合議庭逕為第一審判決如
左：
    主  文
原判決撤銷。
乙○○無罪。
    理  由
一、聲請簡易判決處刑意旨略以：被告乙○○明知服用酒類已達不能安全駕駛動力交
    通工具之程度，竟仍駕駛車牌號碼ＮＦ─四四六七號自小客車 (以下簡稱系爭自
    小客車)，嗣於民國九十年十二月二十九日晚間十一時許，行經臺中市○○路沿
    大里市往太平市方向 (聲請書上誤載為臺中市○○路一七一六巷欲轉光興路往大
    里市方向)行駛時，本應注意在該無號誌之交岔路口，支線道車應暫停讓幹線道
    車先行，且依當時情形並無不能注意情事，竟疏於注意，致在太平市○○路一三
    五一號前，撞上由丙○○ (現已改名為龍凱澤)所駕駛自臺中市○○路一七一六
    巷欲轉光興路往大里市方向 (聲請書上誤載為自光興路沿大里市往太平市方向)
    行駛之車牌號碼三Ｊ─五七二七號自小客車，經警到場處理，並測得其吐氣所含
    酒精成份每公升達０．三二毫克後，始得知上情，因認被告涉犯刑法第一百八十
    五條之三公共危險之罪嫌云云。
二、按犯罪事實應依證據認定之，無證據不得推定其犯罪事實；又不能證明被告犯罪
    者，應諭知無罪之判決，刑事訴訟法第一百五十四條、第三百零一條第一項分別
    定有明文。又事實之認定，應憑證據，如未能發現相當證據，或證據不足以證明
    ，自不能以推測或擬制之方法，以為裁判基礎（最高法院著有四十年度台上字第
    八六號判例參照）。另按認定犯罪事實，所憑之證據，雖不以直接證據為限，間
    接證據亦包括在內，然無論直接或間接證據，其為訴訟上之證明，須於通常一般
    之人均不致於有所懷疑，而得確信其為真實之程度者，始得據之為有罪之認定，
    倘其證明尚未達到此一程度，而有合理性懷疑之存在時，即無從為有罪之認定，
    此亦有最高法院七十六年度台上字第四九八六號判例可資參照。訊據上訴人即被
    告（下稱被告）乙○○雖不否認其在上揭太平市○○路一三五一號前與龍凱澤發
    生車禍事故，但辯稱：伊於案發前僅喝二杯藥酒，並未影響開車，當時行車時速
    約五十至六十公里，另聲請簡易判決處刑書上所記載之事實有誤，蓋伊係自光興
    路沿大里市往太平市方向行駛，為主幹道，龍凱澤則由光興路一七一六巷內駛出
    ，欲左轉光興路往大里方向行駛，又在警員對伊酒測前即先行告知警員伊有飲酒
    之事等情。經查：被告於本件車禍後經警測試其呼氣中酒精濃度為每公升０．三
    二毫克，有該酒精測試表附卷可稽，是被告飲酒後其呼氣所含酒精成份顯未達每
    公升０．五五毫克以上（按參考德國、美國之認定標準，對於酒精濃度呼氣已達
    每公升０．五五毫克以上，肇事率為一般正常人之十倍，屬於「不能安全駕駛」
    之標準）；又證人即臺中縣警察局霧峰分局宏龍派出所當時處理本案之警員甲○
    ○ (現任職於臺中縣警察局外事課)於本院審理時證稱：伊係主動詢問被告及被
    害人有無喝酒，被告告知伊有飲酒，當時被告神態有些疲憊，眼睛有些許血絲，
    但並無測試觀察紀錄表上所載之具體無法安全駕駛情形，惟因本件有肇事，故被
    告酒精濃度呼氣測試結果雖未達每公升０．五五毫克以上，仍須移送審理等語，
    復參酌證人甲○○於案發當日所製作之刑法第一百八十五條之三案件測試觀察紀
    錄表（見偵查卷第一五頁）所示，亦僅於「駕駛過程，因呼氣測試酒精濃度０．
    三二跡象及車禍原因，顯然無法正常安全駕駛」項下打勾而已，尚無註記其他客
    觀事實足認被告已達「不能安全駕駛」之程度，並考量被告陳稱其自臺中縣霧峰
    鄉○○路附近開始開車約行駛十餘公里、二十分鐘的車程，僅喝二杯藥酒，並未
    影響開車，亦未發生其他事故等情，足見被告雖有飲酒，但尚未達不能安全駕駛
    動力交通工具之程度，是被告所為，核與刑法第一百八十五條之三服用酒類，不
    能安全駕駛動力交通工具而駕駛罪之構成要件有間，自難以該公共危險罪責相繩
    。此外，復查無其他積極證據足資證明被告有公訴人所指公共危險犯行，自屬不
    能證明被告犯罪，原審未予詳察，遽認被告有此公共危險犯行而為有罪之判決，
    即有未合，被告上訴意旨指摘原判決不當，為有理由，應由本院將原審判決撤銷
    改判，依法判決被告無罪，並為第一審判決。
三、按檢察官聲請以簡易判決處刑之案件，經法院認為有第四百五十一條之一第四項
    但書之情形者，應適用通常訴訟程序審判之，刑事訴訟法第四百五十二條定有明
    文；且對於簡易判決之上訴，準用刑訴法第三編第一章及第二章之規定，管轄第
    二審之地方法院合議庭受理簡易判決上訴案件，應依通常程序審理。其認案件有
    刑訴法第四百五十二條之情形者，應撤銷原判決，逕依通常程序為第一審判決，
    法院辦理刑事訴訟簡易程序案件應行注意事項第十四項亦有規定。查本案認定被
    告公共危險犯罪嫌疑不足，應依法為無罪判決之諭知，已如前述，已有刑事訴訟
    法第四百五十一條之一第四項但書第三款之情形，依前揭法律規定，原審乃屬誤
    用簡易處刑程序，應由本院合議庭逕依通常程序審理後，而為第一審之判決，檢
    察官如不服本判決，仍得於法定上訴期間內，向管轄之第二審法院提起上訴，附
    此敘明。
據上論斷，應依刑事訴訟法第四百五十五條之一第一項、第三項、第四百五十二條、
第三百六十九條第一項前段、第三百六十四條、第三百零一條第一項，判決如主文。
本案經檢察官林樹蘭到庭執行職務。
中    華    民    國     九十一         年    九       月     三十     日
                              臺灣臺中地方法院刑事第一庭
                                  審判長法官王  國  棟
                                        法官  林  源  森
                                        法官  楊  曉  惠
右正本證明與原本無異。
如不服本判決，應於判決送達後十日內後向本院提出上訴狀（須附繕本），上訴於
臺灣高等法院臺中分院。
                                      書記官
中    華    民    國     九十一         年    九       月     三十     日
